---
title: "Mouse"
output: html_document
---

```{r setup, include=FALSE}

```

```{r cars}
library(readxl)
library(impute)
library(ggplot2)
library(Hmisc)
library(car)
library(multcomp)
library(vegan)
library(plotly)
```

### Рабочие данные
Укажите рабочую директорию в 'My_way'.

```{r }
My_way <- "./"
setwd(My_way)
```

### Предварительная обработка данных
```{r pressure, echo=FALSE}
mouse_data <- read_xls('./Data_Cortex_Nuclear.xls')
mouse_data <-  as.data.frame(mouse_data)
row.names(mouse_data) <- mouse_data$MouseID
mouse_data$class <- as.factor(mouse_data$class)
sum(is.na(mouse_data[2:78]))
```

В данных имеется 1396 пропущенных значений в уровне белков. Для дальнейшего анализа проведём импутацию пропущенных значений

```{r echo=FALSE}
mouse_matrix <- as.matrix(mouse_data[2:78])
trans_mouse_matrix <- t(mouse_matrix)
knn_dat <- impute.knn(trans_mouse_matrix, k = 10)

imp_mouse_data <- as.data.frame(t(knn_dat$data))

row.names(imp_mouse_data) <- mouse_data$MouseID
mouse_data <-  as.data.frame(mouse_data)
row.names(mouse_data) <- mouse_data$MouseID

new_mouse_data <- data.frame(imp_mouse_data, mouse_data[,c(79:82)])
```
После этого мы избавились от пропущенных значений и возможно внесли крошечное искажение в данные. 

Всего имеется 8 уникальных классов мышей, которые использовались в эксперименте. 

```{r echo=FALSE}
data_BDNF_N <- new_mouse_data[,c(3, 81)]
levels(new_mouse_data$class)
table(data_BDNF_N$class)
```
Размеры выборок примерно одинаковые - группы сбалансированны

### Продукция белка BDNF_N в зависимости от класса мыши в эксперимент
Проведём анализ зависимости уровня продукции белка BDNF_N в зависимости от класса мыши в эксперименте. 
Для этого воспользуемся однофакторным дисперсионным анализом ANOVA 
Извлёчем часть дата-сета для дальнейшего анализа. 

Во-первых посмотрим на уровни экспресси белка в зависимости от класса мыши.
Отсортируем уровни для большей наглядности

```{r echo=FALSE}
data_BDNF_N$class <- reorder(data_BDNF_N$class, data_BDNF_N$BDNF_N, FUN = mean)

BDNF_express <- ggplot(data_BDNF_N, aes(x = class, y = BDNF_N, color = class))+
  stat_summary(geom = "pointrange", fun.data = mean_sdl)

BDNF_express
mouse_model <- lm(BDNF_N ~ class, data = data_BDNF_N)
mouse_anova_result <- Anova(mouse_model)
```

### Условия применимости 
#### График расстояний Кука
```{r echo=FALSE}
mouse_diag <-  fortify(mouse_model)
distance_of_cook <- ggplot(mouse_diag, aes(x = 1:nrow(mouse_diag), y = .cooksd))+
  geom_bar(stat = "identity")
distance_of_cook
```
Слишком влиятельных наблюдений нет.
```{r echo=FALSE}
ggplot(mouse_diag, aes(x = class, y = .stdresid)) + geom_boxplot()
```
Есть несколько остатков за пределами 3 стандартных отклонений. Дисперсии остатков в пределах разных групп примерно на одном уровне. Только в 2х группах дисперсия остатков несколько выше, чем в остальных. 

```{r echo=FALSE}
qqPlot(mouse_model)
```
 Квантильный график остатков показывает, что в целом остатки распределены нормально, есть некоторые отклонения от нормального распределения, но всё таки данный анализ устойчив к отклонениям такого типа. 
 
### Пост-хок тест
Проведём Пост хок тест Тьюки для определения групп, между которыми отличается уровень экспрессии белка BDNF_N
```{r echo=FALSE}
mouse_post_hoc <- glht(mouse_model, linfct = mcp(class = "Tukey"))

summary(mouse_post_hoc)
```
Все группы мышей кроме t-CS-s имеют более высокие уровни экспрессии белка BDNF_N, чем группа c-SC-m. Группа t-CS-s имеет более низкие уровни экспрессии белка BDNF_N, чем группы t-SC-s, c-CS-m, c-CS-s. Группа  t-CS-m имеет более низкие показатели уровня белка BDNF_N, чем все группы из нормальных мышей без синдрома Дауна. 

## Множественная линейная модель 
Для предсказания уровня экспрессии белка ERBB4_N по значениям других белков построим множественную линейную модель. 
```{r echo=FALSE}
mouse_data_for_lm_full <- new_mouse_data[,c(1:70, 72:77)]

full_mouse_model <- lm(ERBB4_N ~ . , mouse_data_for_lm_full)
summary(full_mouse_model)
```
Проведём короткую диагностику модели. 
```{r echo=FALSE}
vif(full_mouse_model)
```
Обнаруживается очень высокий уровень мультиколлинеарности предикторов, что нарушает условия применимости линейной модели. В связи с этим из линейной модели потребуется исключить большое количество предикторов, которые могут быть важны. Использование линейной модели в данном случае является плохим решением. Будет более действенно применить другие методы для анализа. 

## Анализ главных компонент
```{r echo=FALSE}
data_for_PCA <- new_mouse_data[, c(1:77,81)]
mouse_pca <- rda(data_for_PCA[,-78], scale = TRUE)
```

```{r echo=FALSE}
biplot(mouse_pca, scaling = "species", display = "species")
```
На графике факторных нагрузок становится видно, что очень большое количество признаков скоррелированы друг с другом. 

```{r echo=FALSE}
pca_summary <- summary(mouse_pca)
pca_result <- as.data.frame(pca_summary$cont)
plot_data <- as.data.frame(t(pca_result[c("Proportion Explained"),]))
names <- c('PC1','PC2','PC3','PC4','PC5','PC6','PC7','PC8','PC9','PC10','PC11','PC12','PC13','PC14','PC15','PC16','PC17','PC18','PC19','PC20','PC21','PC22',
           'PC23','PC24','PC25','PC26','PC27','PC28','PC29','PC30','PC31','PC32','PC33','PC34','PC35','PC36','PC37','PC38','PC39','PC40','PC41','PC42','PC43',
           'PC44','PC45','PC46','PC47','PC48','PC49','PC50','PC51','PC52','PC53','PC54','PC55','PC56','PC57','PC58','PC59','PC60','PC61','PC62','PC63',
           'PC64','PC65','PC66','PC67','PC68','PC69','PC70','PC71','PC72','PC73','PC74','PC75','PC76')
plot_data$component <- names
ggplot(plot_data, aes( component, `Proportion Explained`)) + geom_bar(stat = "identity") + theme_bw()
```
Первая компонента объясняет 25%, вторая компонента - 17%, третья 11%, четвертая - 7%, пятая - 5%, шестая - 4%

### Трехмерный график трех первых компонент
```{r echo=FALSE}
df_scores <- data.frame(data_for_PCA,
                        scores(mouse_pca, display = "sites", choices = c(1:5), scaling = 1))
fig <- plot_ly(df_scores, x =~PC1, y = ~PC2, z = ~PC3, color = ~class, size = 0.1 )
fig
```



